【裁判字號】    88,附民上,160
【裁判日期】    890630
【裁判案由】    偽造文書等
【裁判全文】
臺灣高等法院刑事附帶民事訴訟判決              八十八年度附民上字第一六號
    上  訴  人
    即  原  告  乙○○
    訴訟代理人  丙○○
    被 上訴 人
    即  被  告  甲  ○原名吳.
右當事人間因偽造文書等附帶民事訴訟案件，上訴人不服台灣士林地方法院中華民國
八十八年十一月二十四日第一審附帶民事訴訟判決（八十八年度附民字第七十五號）
提起上訴，本院判決如左：
    主    文
上訴駁回。
    事    實
一、上訴人聲明求為判決：原判決廢棄，被上訴人應給付上訴人新臺幣（下同）壹佰
    捌拾萬壹仟元，及自起訴狀繕本送達翌日起至清償日止按週年利率百分之五計
    算之利息。並願供擔保，聲請為假執行之宣告。其事實上陳述略稱：上訴人與被
    上訴人於民國（下同）八十四年六月間結婚，婚後居住於台灣及美國，被上訴人
    謀奪上訴人財產，上訴人乃將台塑公司股票十二張、南亞公司股票十三張、大同
    公司股票二張及身份證、榮民證、保險箱鑰匙、印章、房地所有權狀、存摺等物
    交由三子吳海東保管，吳海東乃將前開文件存放於上訴人所有台北市○○路六十
    三號房屋臥室床下，迨八十六年四月間被上訴人獨自秘密返台，找鎖匠進入該屋
    ，開啟吳海東之房間，竊得上開物品，隨即將股票賣出，得款壹佰捌拾萬元，歸
    為己有。被上訴人復於八十六年六月十三日返台，於同年月二十三日偽造上訴人
    之郵政劃撥儲金帳戶提款單乙張，冒領萬壹仟元，損害上訴人之權益，為此依
    民法第一百八十四條第一項之規定，爰請求如訴之聲明之判決。
二、被上訴人未提出書狀，亦未作何陳述，惟依其在刑事訴訟程序之陳述，則否認其
    有前開侵權行為。
    理    由
一、按刑事訴訟諭知無罪、免訴或不受理之判決者，應以判決駁回原告之訴，刑事訴
    訟法第五百零三條第一項前段定有明文。
二、本件刑事訴訟部分，業經原審諭知被上訴人甲○無罪後，檢察官不服原審判決提
    起上訴，亦經本院駁回其上訴在案，有本院八十八年度上訴字第四六六０號刑事
    判決乙份在卷可按，上訴人上訴意旨猶指被上訴人確有前開侵權行為，據以指摘
    原判決失當，為無理由，應駁回其上訴。
三、據上論結，應依刑事訴訟法第四百九十條前段、第三百六十八條，判決如主文。
中    華    民    國     八十九     年       六       月      三十      日
                             臺灣高等法院刑事第十六庭
                                 審判長法  官  許  增  男
                                       法  官  蔡  彩  貞
                                       法  官  黃  鴻  昌
右正本證明與原本無異。
如不服本判決應於收受送達後十日內向本院提出上訴書狀，其未敘述上訴之理由者並
得於提起上訴後十日內向本院補提理由書（均須按他造當事人之人數附繕本）。
                                      書記官  黃  千  鶴
中    華    民    國     八十九     年       七       月       三       日


司法院資訊處製作；財團法人民間司法改革基金會備份。
